en: Toyama Prefecture
af: Toyama Prefektuur
ar: توياما
az: Toyama prefekturası
be: прэфектура Таяма
bg: Тояма
bn: তোয়্যামা প্রশাসনিক অঞ্চল
ca: prefectura de Toyama
ce: Тояма (префектура)
cs: prefektura Tojama
cy: Toyama
da: Toyama-præfekturet
de: Präfektur Toyama
el: Τογιάμα
eo: Gubernio Tojama
es: Prefectura de Toyama
et: Toyama prefektuur
eu: Toyama
fa: استان تویاما
fi: Toyaman prefektuuri
fr: Préfecture de Toyama
ga: Maoracht Toyama
gl: Prefectura de Toyama
gu: ટોયમા પ્રીફેકચર
he: טויאמה
hi: तोयामा प्रभाग
hr: Toyama
hu: Tojama prefektúra
hy: Տոյամա
id: Prefektur Toyama
it: prefettura di Toyama
ja: 富山県, 富山
ka: ტოიამის პრეფექტურა
km: ខេត្តតុយ៉ាម៉ា
kn: ಟೊಯಾಮಾ ಪ್ರಿಫೆಕ್ಚರ್
ko: 도야마현
lt: Tojamos prefektūra
lv: Tojamas prefektūra
mk: Тојама
mr: तोयामा
ms: Wilayah Toyama
nb: Toyama prefektur
nl: Toyama
nn: Toyama prefektur
pl: Prefektura Toyama
pt: Toyama
ro: Prefectura Toyama
ru: Тояма
se: Toyama prefektuvra
sh: Prefektura Tojama
si: ටෝයාමා ප්‍රාන්තය
sk: Tojama
sl: prefektura Tojama
sr: Тојама
su: Toyama Prefecture
sv: Toyama prefektur
sw: Mkoa wa Toyama
ta: டோயமா ப்ரீபெக்ட்டுறே
te: టోయామా ప్రిఫెక్చర్
tg: Префектураи Тояма
th: จังหวัดโทยามะ
tl: Prepektura ng Toyama
tr: Toyama
tt: Тояма (префектура)
uk: Префектура Тояма
ur: تویاما پریفیکچر
vi: Toyama
zh: 富山縣

en: Okayama Prefecture
af: Okayama Prefektuur
ar: أوكاياما
az: Okayama prefekturası
ba: Окаяма (префектура)
be: прэфектура Акаяма
bg: Окаяма
bn: ওকায়ামা প্রশাসনিক অঞ্চল
ca: prefectura d'Okayama
ce: Окаяма (префектура)
cs: prefektura Okajama
cy: Okayama
da: Okayama-præfekturet
de: Präfektur Okayama
el: Οκαγιάμα
eo: Gubernio Okajama
es: Prefectura de Okayama
et: Okayama prefektuur
eu: Okayama
fa: استان اوکایاما
fi: Okayaman prefektuuri
fr: préfecture d'Okayama
ga: Maoracht Okayama
gl: Prefectura de Okayama
gu: ઓકાયામા પ્રીફેકચર
he: אוקיאמה
hi: ओकायामा प्रान्त
hr: Okayama
hu: Okajama prefektúra
hy: Օկայամա (պրեֆեկտուրա)
id: Prefektur Okayama
it: prefettura di Okayama
ja: 岡山県, 岡山
jv: Prefektur Okayama
ka: ოკაიამის პრეფექტურა
km: ខេត្តអូកាយ៉ាម៉ា
kn: ಒಕಯಮಾ ಪ್ರಿಫೆಕ್ಚರ್
ko: 오카야마현
lt: Okajamos prefektūra
lv: Okajamas prefektūra
mk: Окајама
mr: ओकायामा
ms: Wilayah Okayama
nb: Okayama prefektur
nl: Okayama
nn: Okayama prefektur
pl: Prefektura Okayama
pt: Okayama
ro: Prefectura Okayama
ru: Окаяма
se: Okayama prefektuvra
sh: Prefektura Okajama
si: ඔකයාමා ප්‍රාන්තය
sk: Okajama
sl: pefektura Okajama
sr: Окајама
su: Okayama Prefecture
sv: Okayama prefektur
sw: Mkoa wa Okayama
ta: ஆகாயமா ப்ரீபெக்ட்டுர்
te: ఓకయామా ప్రిఫెక్చర్
tg: Префектураи Окаяма
th: จังหวัดโอกายามะ
tl: Prepektura ng Okayama
tr: Okayama
tt: Окаяма (префектура)
uk: Префектура Окаяма
ur: اوکایاما پریفیکچر
vi: Okayama
zh: 岡山縣

en: Wakayama Prefecture
af: Wakayama Prefektuur
ar: واكاياما
az: Vakayama prefekturası
ba: Вакаяма (префектура)
be: прэфектура Вакаяма
bg: Вакаяма
bn: ওয়াকায়ামা প্রশাসনিক অঞ্চল
ca: Prefectura de Wakayama
ce: Вакаяма (префектура)
cs: Prefektura Wakajama
cy: Wakayama
da: Wakayama-præfekturet
de: Präfektur Wakayama
el: Γουακαγιάμα
eo: Gubernio Ŭakajama
es: Prefectura de Wakayama
et: Wakayama prefektuur
eu: Wakayama
fa: استان واکایاما
fi: Wakayaman prefektuuri
fr: Préfecture de Wakayama
ga: Maoracht Wakayama
gl: Prefectura de Wakayama
gu: વાકાયામા પ્રીફેકચર
he: וקאיאמה
hi: वकायामा प्रान्त
hr: Wakayama
hu: Vakajama prefektúra
hy: Վակայամա
id: Prefektur Wakayama
it: prefettura di Wakayama
ja: 和歌山県, 和歌山
jv: Prefektur Wakayama
ka: ვაკაიამის პრეფექტურა
kn: ವಕಾಯಾಮಾ ಪ್ರಿಫೆಕ್ಚರ್
ko: 와카야마현
la: Vacaiama
lt: Vakajamos prefektūra
lv: Vakajamas prefektūra
mk: Вакајама
mn: Вакаяма
mr: वाकायामा
ms: Wilayah Wakayama
nb: Wakayama prefektur
nl: Wakayama
nn: Wakayama prefektur
pl: Prefektura Wakayama
pt: Wakayama
ro: Prefectura Wakayama
ru: Вакаяма
se: Wakayama prefektuvra
sh: Prefektura Vakajama
si: වකයාමා ප්‍රාන්තය
sk: Wakajama
sl: prefektura Wakayama
sr: Вакајама
su: Wakayama Prefecture
sv: Wakayama prefektur
sw: Mkoa wa Wakayama
ta: வாக்கயமா ப்ரீபெக்ட்டுறே
te: వకాయామా ప్రిఫెక్చర్
tg: Префектураи Вакаяма
th: จังหวัดวากายามะ
tk: Vakaýama
tl: Prepektura ng Wakayama
tr: Wakayama
tt: Вакаяма (префектура)
uk: Префектура Вакаяма
ur: واکایاما پریفیکچر
vi: Wakayama
zh: 和歌山县

en: Niigata Prefecture
af: Niigata Prefektuur
ar: نييغاتا
az: Niiqata prefekturası
ba: Ниигата (префектура)
be: прэфектура Ніігата
bg: Ниигата
bn: নিইগাতা প্রশাসনিক অঞ্চল
ca: prefectura de Niigata
ce: Ниигата (префектура)
cs: Prefektura Niigata
cy: Niigata
da: Niigata-præfekturet
de: Präfektur Niigata
el: Νιιγκάτα
eo: Gubernio Niigata
es: Prefectura de Niigata
et: Niigata prefektuur
eu: Niigata
fa: استان نیگاتا
fi: Niigatan prefektuuri
fr: préfecture de Niigata
ga: Maoracht Niigata
gl: Prefectura de Niigata
gu: નીગાટા પ્રીફેકચર
he: ניאיגטה
hi: निगाता प्रीफेक्चर
hr: Niigata
hu: Niigata prefektúra
hy: Նիիգատա
id: Prefektur Niigata
it: prefettura di Niigata
ja: 新潟県, 新潟
jv: Prefektur Niigata
ka: ნიიგატის პრეფექტურა
km: ខេត្តនីហ្គាតាក់
kn: ನಿಗಾಟಾ ಪ್ರಿಫೆಕ್ಚರ್
ko: 니가타현
la: Niigata
lt: Nijigatos prefektūra
lv: Ņiigatas prefektūra
mk: Ниигата
mr: निगाता
ms: Wilayah Niigata
nb: Niigata prefektur
nl: Niigata
nn: Niigata prefektur
pl: Prefektura Niigata
pt: Niigata
ro: Prefectura Niigata
ru: Ниигата
se: Niigata prefektuvra
sh: Prefektura Niigata
si: නිගටා ප්‍රාන්තය
sk: Niigata
sl: prefektura Nigata
sr: Ниигата
su: Niigata Prefecture
sv: Niigata prefektur
sw: Mkoa wa Niigata
ta: நீகட்ட ப்ரீபெக்ட்டுறே
te: నీగాటా ప్రిఫెక్చర్
tg: Префектураи Ниигата
th: จังหวัดนีงาตะ
tl: Prepektura ng Niigata
tr: Niigata
tt: Ниигата (префектура)
uk: Префектура Ніїґата
ur: نیگاتا پریفیکچر
vi: Niigata
zh: 新潟縣

en: Hiroshima Prefecture
af: Hiroshima Prefektuur
ar: هيروشيما
az: Hiroşima prefekturası
ba: Хиросима (префектура)
be: прэфектура Хірасіма
bg: Хирошима
bn: হিরোশিমা প্রশাসনিক অঞ্চল
ca: prefectura de Hiroshima
ce: Хиросима (префектура)
cs: Prefektura Hirošima
cy: Hiroshima
da: Hiroshima-præfekturet
de: Präfektur Hiroshima
el: Χιροσίμα (νομός)
eo: Gubernio Hiroŝima
es: Prefectura de Hiroshima
et: Hiroshima prefektuur
eu: Hiroshima
fa: استان هیروشیما
fi: Hiroshiman prefektuuri
fr: préfecture de Hiroshima
ga: Maoracht Hiroshima
gl: Prefectura de Hiroshima
gu: હિરોશિમા પ્રીફેકચર
he: הירושימה
hi: हिरोशिमा प्रीफेक्चर
hr: Hiroshima prefektura
hu: Hirosima prefektúra
hy: Հերոսիմա (պրեֆեկտուրա)
id: Prefektur Hiroshima
it: prefettura di Hiroshima
ja: 広島県, 広島
ka: ჰიროსიმის პრეფექტურა
km: ខេត្តហ៊ីរ៉ូស៊ីម៉ា
kn: ಹಿರೋಷಿಮಾ ಪ್ರಿಫೆಕ್ಚರ್
ko: 히로시마현
lt: Hirosimos prefektūra
lv: Hirosimas prefektūra
mk: Хирошима
mr: हिरोशिमा
ms: Wilayah Hiroshima
nb: Hiroshima prefektur
nl: Hiroshima
nn: Hiroshima prefektur
pl: Prefektura Hiroszima
pt: Hiroshima
ro: Prefectura Hiroshima
ru: Хиросима
se: Hiroshima prefektuvra
sh: Prefektura Hirošima
si: හිරෝෂිමා ප්‍රාන්තය
sk: Prefektura Hirošimy
sl: prefektura Hirošima
sr: Хирошима
su: Préféktur Hiroshima
sv: Hiroshima prefektur
sw: Mkoa wa Hiroshima
ta: ஹிரோஷிமா ப்ரீபெக்ட்டுறே
te: హిరోషిమా ప్రిఫెక్చర్
tg: Префектураи Ҳиросима
th: จังหวัดฮิโรชิมะ
tl: Prepektura ng Hiroshima
tr: Hiroşima
tt: Хиросима (префектура)
uk: Префектура Хірошіма
ur: ہیروشیما پریفیکچر
vi: Hiroshima
zh: 廣島縣

en: Kyoto Prefecture
af: Kioto Prefektuur
ar: كيوتو
az: Kioto prefekturası
ba: Киото (префектура)
be: прэфектура Кіёта
bg: Киото
bn: কিয়োতো প্রশাসনিক অঞ্চল
ca: prefectura de Kyoto
ce: Киото (префектура)
co: prefettura di Kyōto
cs: Prefektura Kjóto
cy: Kyoto
da: Kyoto-præfekturet
de: Präfektur Kyōto
el: Νομός Κιότο
eo: Gubernio Kioto
es: Prefectura de Kioto
et: Kyōto prefektuur
eu: Kyoto
fa: استان کیوتو
fi: Kioton prefektuuri
fr: Préfecture de Kyoto
ga: Maoracht Kyoto
gl: Prefectura de Kyōto
gu: ક્યોટો પ્રિફેક્ચર
he: קיוטו
hi: क्योटो प्रीफेक्चर
hr: Kyōto
hu: Kiotó prefektúra
hy: Կիոտո (պրեֆեկտուրա)
id: Prefektur Kyoto
it: prefettura di Kyoto
ja: 京都府, 京都
ka: კიოტოს პრეფექტურა
km: ខេត្តក្យូតុ
kn: ಕ್ಯೋಟೋ ಪ್ರಿಫೆಕ್ಚರ್
ko: 교토부
la: Kyotum
lt: Kioto prefektūra
lv: Kioto prefektūra
mk: Кјото
mr: क्योतो
ms: Wilayah Kyoto
nb: Kyoto prefektur
nl: Kioto
nn: Kyoto prefektur
pl: Prefektura Kioto
pt: Quioto
ro: Prefectura Kyoto
ru: Киото
se: Kyōto prefektuvra
sh: Prefektura Kjoto
si: ක්යෝටෝ ප්‍රාන්තය
sk: Kjóto
sl: prefektura Kyōto
sr: Кјото
su: Préféktur Kyoto
sv: Kyoto prefektur
sw: Mkoa wa Kyoto
ta: கியோத்தோ நகரிய மாநிலம்
te: క్యోటో ప్రిఫెక్చర్
tg: Префектураи Киото
th: จังหวัดเกียวโต
tl: Prepektura ng Kyoto
tr: Kyoto
tt: Киото (префектура)
uk: префектура Кіото
ur: کیوٹو پریفیکچر
vi: Kyōto
zh: 京都府

en: Kanagawa Prefecture
af: Kanagawa Prefektuur
ar: كاناغاوا
az: Kanaqava prefekturası
ba: Канагава
be: прэфектура Канагава
bg: Канагава
bn: কানাগাওয়া প্রশাসনিক অঞ্চল
ca: prefectura de Kanagawa
ce: Канагава (префектура)
cs: Prefektura Kanagawa
cy: Kanagawa
da: Kanagawa-præfekturet
de: Präfektur Kanagawa
el: Καναγκάβα
eo: Gubernio Kanagaŭa
es: prefectura de Kanagawa
et: Kanagawa prefektuur
eu: Kanagawa prefektura
fa: استان کاناگاوا
fi: Kanagawan prefektuuri
fr: Préfecture de Kanagawa
ga: Maoracht Kanagawa
gl: Prefectura de Kanagawa
gu: કનાગાવા પ્રીફેકચર
he: קנאגאווה
hi: कानागावा प्रीफेक्चर
hr: Kanagawa
hu: Kanagava prefektúra
hy: Կանագավա
id: Prefektur Kanagawa
it: prefettura di Kanagawa
ja: 神奈川県, 神奈川
ka: კანაგავის პრეფექტურა
km: ខេត្តខាន់ណាហ្គាវ៉ា
kn: ಕನಗಾವಾ ಪ್ರಿಫೆಕ್ಚರ್
ko: 가나가와현
lt: Kanagavos prefektūra
lv: Kanagavas prefektūra
mk: Канагава
mn: Канагава
mr: कानागावा
ms: Wilayah Kanagawa
nb: Kanagawa prefektur
nl: Kanagawa
nn: Kanagawa prefektur
os: Канагавæ
pl: Prefektura Kanagawa
pt: Kanagawa
ro: Prefectura Kanagawa
ru: Канагава
se: Kanagawa prefektuvra
sh: Prefektura Kanagava
si: කනගාවා ප්‍රාන්තය
sk: Kanagawa
sl: prefektura Kanagava
sq: Kanagawa
sr: Канагава
su: Kanagawa Prefecture
sv: Kanagawa prefektur
sw: Mkoa wa Kanagawa
ta: கனகவா ப்ரீபெக்ட்டுர்
te: కనగావా ప్రిఫెక్చర్
tg: Префектураи Канагава
th: จังหวัดคานางาวะ
tl: Prepektura ng Kanagawa
tr: Kanagawa ili
tt: Канагава (префектура)
uk: Префектура Канаґава
ur: کاناگاوا پریفیکچر
vi: Kanagawa
zh: 神奈川縣

en: Gifu Prefecture
af: Gifu Prefektuur
ar: غيفو
az: Gifu prefekturası
be: прэфектура Гіфу
bg: Гифу
bn: গিফু প্রশাসনিক অঞ্চল
ca: prefectura de Gifu
ce: Гифу (префектура)
cs: Prefektura Gifu
cy: Gifu
da: Gifu-præfekturet
de: Präfektur Gifu
el: Γκίφου
eo: Gubernio Gifu
es: Prefectura de Gifu
et: Gifu prefektuur
eu: Gifu
fa: استان گیفو
fi: Gifun prefektuuri
fr: préfecture de Gifu
ga: Maoracht Gifu
gl: Prefectura de Gifu
gu: ગીફુ પ્રીફેકચર
he: גיפו
hi: जिफू प्रीफेक्चर
hr: Gifu
hu: Gifu prefektúra
hy: Գիֆու (պրեֆեկտուրա)
id: Prefektur Gifu
it: prefettura di Gifu
ja: 岐阜県, 岐阜
jv: Prefektur Gifu
ka: გიფუს პრეფექტურა
kn: ಜಿಫು ಪ್ರಿಫೆಕ್ಚರ್
ko: 기후현
lb: Gifu
lt: Gifu prefektūra
lv: Gifu prefektūra
mk: Гифу
mr: गिफू
ms: Wilayah Gifu
nb: Gifu prefektur
nl: Gifu
nn: Gifu prefektur
pl: Prefektura Gifu
pt: Gifu
ro: Prefectura Gifu
ru: Гифу
se: Gifu prefektuvra
sh: Prefektura Gifu
si: ගීෆු පළාත
sk: Gifu
sl: prefektura Gifu
sr: Гифу
su: Préféktur Gifu
sv: Gifu prefektur
sw: Mkoa wa Gifu
ta: கிபியூ ப்ரீபெக்ட்டுறே
te: గిఫు ప్రిఫెక్చర్
tg: Префектураи Гифу
th: จังหวัดกิฟุ
tl: Prepektura ng Gifu
tr: Gifu
tt: Гифу (префектура)
uk: Префектура Ґіфу
ur: گیفو پریفیکچر
vi: Gifu
zh: 岐阜縣

en: Kōchi Prefecture
af: Kochi Prefektuur
ar: كوتشي
az: Koçi prefekturası
ba: Коти (префектура)
be: прэфектура Коты
bg: Кочи
bn: কোওচি প্রশাসনিক অঞ্চল
ca: prefectura de Kōchi
ce: Коти (префектура)
cs: Prefektura Kóči
cy: Kōchi
da: Kouchi-præfekturet
de: Präfektur Kōchi
el: Νομός Κότσι
eo: Gubernio Koĉi
es: Prefectura de Kōchi
et: Kōchi prefektuur
eu: Kōchi
fa: استان کوچی
fi: Kōchin prefektuuri
fr: Préfecture de Kōchi
ga: Maoracht Kōchi
gl: Prefectura de Kōchi
gu: કોચી પ્રીફેકચર
he: קוצ'י
hi: कोच्ची प्रीफेक्चर
hr: Kōchi
hu: Kócsi prefektúra
hy: Կոտի (պրեֆեկտուրա)
id: Prefektur Kōchi
it: prefettura di Kōchi
ja: 高知県, 高知
ka: კოტის პრეფექტურა
km: ខេត្តខូឈិ
kn: ಕೊಚಿ ಪ್ರಿಫೆಕ್ಚರ್
ko: 고치현
lt: Kočio prefektūra
lv: Koči prefektūra
mk: Кочи
mn: Кочи-кэн
mr: कोची
ms: Wilayah Kōchi
nb: Kochi prefektur
nl: Kochi
nn: Kochi prefektur
pl: Prefektura Kōchi
pt: Kochi
ro: Prefectura Kōchi
ru: Коти
se: Kōchi prefektuvra
sh: Prefektura Koči
si: කොචි ප්‍රාන්තය
sk: Kóči
sr: Кочи
su: Préféktur Kōchi
sv: Kochi prefektur
sw: Mkoa wa Kochi
ta: கொச்சி ப்ரெபெக்டர்
te: కోచి ప్రిఫెక్చర్
tg: Префектураи Коти
th: จังหวัดโคจิ
tl: Prepektura ng Kōchi
tr: Kōchi
tt: Коти (префектура)
uk: Префектура Кочі
ur: کوچی پریفیکچر
vi: Kōchi
zh: 高知縣

en: Fukushima Prefecture
af: Fukushima Prefektuur
ar: فوكوشيما
az: Fukuşima prefekturası
ba: Фукусима
be: прэфектура Фукусіма
bg: Фукушима
bn: ফুকুশিমা প্রশাসনিক অঞ্চল
br: Prefediezh Fukushima
ca: prefectura de Fukushima
ce: Фукусима (префектура)
cs: Prefektura Fukušima
cy: Fukushima
da: Fukushima-præfekturet
de: Präfektur Fukushima
el: Νομός Φουκουσίμα
eo: Gubernio Fukuŝima
es: Prefectura de Fukushima
et: Fukushima prefektuur
eu: Fukushima
fa: استان فوکوشیما
fi: Fukushiman prefektuuri
fr: Préfecture de Fukushima
ga: Maoracht Fukushima
gl: Prefectura de Fukushima
gu: ફૂકુશીમા પ્રીફેકચર
he: פוקושימה
hi: फ़ूकूशिमा प्रीफ़ेक्चर
hr: Fukushima
hu: Fukusima prefektúra
hy: Ֆուկուսիմա
id: Prefektur Fukushima
it: prefettura di Fukushima
ja: 福島県, 福島
jv: Prefektur Fukushima
ka: ფუკუსიმის პრეფექტურა
km: ខេត្តហ្វូគូស៊ីម៉ា
kn: ಫುಕುಶಿಮಾ ಪ್ರಿಫೆಕ್ಚರ್
ko: 후쿠시마현
lt: Fukušimos prefektūra
lv: Fukusimas prefektūra
mk: Фукушима
mn: Фүкүшима
mr: फुकुशिमा
ms: Wilayah Fukushima
nb: Fukushima prefektur
nl: Fukushima
nn: Fukushima prefektur
oc: Prefectura de Fukushima
pl: Prefektura Fukushima
pt: Fukushima
ro: Prefectura Fukushima
ru: Фукусима
se: Fukushima prefektuvra
sh: Prefektura Fukušima
si: ෆුකුෂිමා ප්‍රාන්තය
sk: Fukušima
sl: prefektura Fukušima
sr: Фукушима
su: Préféktur Fukushima
sv: Fukushima prefektur
sw: Mkoa wa Fukushima
ta: பிக்குஷிமா ப்ரீபெக்ட்டுறே
te: ఫుకుషిమా ప్రిఫెక్చర్
tg: Префектураи Фукушима
th: จังหวัดฟูกูชิมะ
tl: Prepektura ng Fukushima
tr: Fukuşima Prefektörlüğü
tt: Фукусима (префектура)
ug: فۇكۇشىما ناھىيىسى
uk: Префектура Фукушіма
ur: فوکوشیما پریفیکچر
vi: Fukushima
zh: 福島縣

en: Fukuoka Prefecture
af: Fukuoka Prefektuur
ar: فوكوكا
az: Fukuoka
ba: Фукуока (префектура)
be: прэфектура Фукуока
bg: Фукуока
bn: ফুকুওকা প্রশাসনিক অঞ্চল
ca: prefectura de Fukuoka
ce: Фукуока (префектура)
cs: Prefektura Fukuoka
cy: Fukuoka
da: Fukuoka-præfekturet
de: Präfektur Fukuoka
el: Φουκουόκα
eo: Gubernio Fukuoka
es: Prefectura de Fukuoka
et: Fukuoka prefektuur
eu: Fukuoka
fa: استان فوکوئوکا
fi: Fukuokan prefektuuri
fr: préfecture de Fukuoka
ga: Maoracht Fukuoka
gl: Prefectura de Fukuoka
gu: ફુકુઓકા પ્રીફેકચર
he: פוקואוקה
hi: फुकुओका प्रान्त
hr: Fukuoka
hu: Fukuoka prefektúra
hy: Ֆուկուոկա
id: Prefektur Fukuoka
it: prefettura di Fukuoka
ja: 福岡県, 福岡
jv: Prefektur Fukuoka
ka: ფუკუოკის პრეფექტურა
kn: ಫುಕುಕಾಕಾ ಪ್ರಿಫೆಕ್ಚರ್
ko: 후쿠오카현
lb: Prefektur Fukuoka
lt: Fukuokos prefektūra
lv: Fukuokas prefektūra
mk: Фукуока
mr: फुकुओका
ms: Wilayah Fukuoka
nb: Fukuoka prefektur
nl: Fukuoka
nn: Fukuoka prefektur
os: Фукуокæ (префектурæ)
pl: Prefektura Fukuoka
pt: Fukuoka
ro: Prefectura Fukuoka
ru: Фукуока
se: Fukuoka prefektuvra
sh: Prefektura Fukuoka
si: ෆුකෝකා ප්‍රාන්තය
sk: Fukuoka
sl: prefektura Fukuoka
sr: Фукуока
su: Préféktur Fukuoka
sv: Fukuoka prefektur
sw: Mkoa wa Fukuoka
ta: பிக்குஒக்கா ப்ரீபெக்ட்டுர்
te: ఫుకువోకా ప్రిఫెక్చర్
tg: Префектураи Фукуока
th: จังหวัดฟูกูโอกะ
tl: Prepektura ng Fukuoka
tr: Fukuoka
tt: Фукуока (префектура)
uk: Префектура Фукуока
ur: فوکوکا پریفیکچر
vi: Fukuoka
zh: 福岡縣

en: Gunma Prefecture
af: Gunma Prefektuur
ar: غونما
az: Qunma prefekturası
ba: Гумма (префектура)
be: прэфектура Гуму
bg: Гунма
bn: গুন্‌মা প্রশাসনিক অঞ্চল
ca: prefectura de Gunma
ce: Гумма (префектура)
cs: Prefektura Gunma
cy: Gunma
da: Gunma-præfekturet
de: Präfektur Gunma
el: Γκούνμα
eo: Gubernio Gunma
es: Prefectura de Gunma
et: Gumma prefektuur
eu: Gunma
fa: استان گونما
fi: Gunman prefektuuri
fr: Préfecture de Gunma
ga: Maoracht Gunma
gl: Prefectura de Gunma
gu: ગુંમા પ્રીફેક્ચર
he: גונמה
hi: गुनमा प्रान्त
hr: Gunma
hu: Gunma prefektúra
hy: Գումմա
id: Prefektur Gunma
it: prefettura di Gunma
ja: 群馬県, 群馬
jv: Prefektur Gunma
ka: გუმის პრეფექტურა
km: ខេត្តហ្គឺនម៉ា
kn: ಗುನ್ಮಾ ಪ್ರಿಫೆಕ್ಚರ್
ko: 군마현
lt: Gunmos prefektūra
lv: Gummas prefektūra
mk: Гунма
mr: गुन्मा
ms: Wilayah Gunma
nb: Gunma prefektur
nl: Gunma
nn: Gunma prefektur
pl: Prefektura Gunma
pt: Gunma
ro: Prefectura Gunma
ru: Гумма
se: Gunma prefektuvra
sh: Prefektura Gunma
si: ගුන්මා ප්‍රාන්තය
sk: Gunma
sl: prefektura Gunma
sr: Гунма
su: Préféktur Gunma
sv: Gunma prefektur
sw: Mkoa wa Gunma
ta: குணமா ப்ரீபெக்ட்டுறே
te: గన్మా ప్రిఫెక్చర్
tg: Префектураи Гумма
th: จังหวัดกุมมะ
tl: Prepektura ng Gunma
tr: Gunma
tt: Гумма (префектура)
uk: Префектура Ґумма
ur: گونما پریفیکچر
vi: Gunma
zh: 群馬縣

en: Miyazaki Prefecture
af: Miyazaki Prefektuur
ar: ميازاكي
az: Miyazaki
ba: Миядзаки (префектура)
be: прэфектура Міядзакі
bg: Миядзаки
bn: মিয়াযাকি প্রশাসনিক অঞ্চল
ca: prefectura de Miyazaki
ce: Миядзаки (префектура)
cs: Prefektura Mijazaki
cy: Miyazaki
da: Miyazaki-præfekturet
de: Präfektur Miyazaki
el: Μιγιαζάκι
eo: Gubernio Mijazaki
es: prefectura de Miyazaki
et: Miyazaki prefektuur
eu: Miyazaki
fa: استان میازاکی
fi: Miyazakin prefektuuri
fr: préfecture de Miyazaki
ga: Maoracht Miyazaki
gl: Prefectura de Miyazaki
gu: મિયાઝાકી પ્રીફેકચર
he: מיאזאקי
hi: मियाज़ाकि प्रीफेक्चर
hr: Miyazaki
hu: Mijazaki prefektúra
hy: Միյաձակի
id: Prefektur Miyazaki
it: prefettura di Miyazaki
ja: 宮崎県, 宮崎
ka: მიაძაკის პრეფექტურა
km: ខេត្តមីយ៉ាសាគី
kn: ಮಿಯಾಜಾಕಿ ಪ್ರಿಫೆಕ್ಚರ್
ko: 미야자키현
lt: Mijadzakio prefektūra
lv: Mijadzaki prefektūra
mk: Мијазаки
mr: मियाझाकी
ms: Wilayah Miyazaki
nb: Miyazaki prefektur
nl: Miyazaki
nn: Miyazaki prefektur
pl: Prefektura Miyazaki
pt: Miyazaki
ro: Prefectura Miyazaki
ru: Миядзаки
se: Miyazaki prefektuvra
sh: Prefektura Mijazaki
si: මියසාකි ප්‍රාන්තය
sk: Mijazaki
sr: Мијазаки
su: Miyazaki Prefecture
sv: Miyazaki prefektur
sw: Mkoa wa Miyazaki
ta: மியாசாக்கி மாகாணம்
te: మియాజాకి ప్రిఫెక్చర్
tg: Префектураи Миядзаки
th: จังหวัดมิยาซากิ
tl: Prepektura ng Miyazaki
tr: Miyazaki
tt: Миядзаки (префектура)
uk: Префектура Міядзакі
ur: میازاکی پریفیکچر
vi: Miyazaki
zh: 宮崎縣

en: Tokushima Prefecture
af: Tokushima Prefektuur
ar: توكوشيما
az: Tokuşima prefekturası
ba: Токусима (префектура)
be: прэфектура Такусіма
bg: Токушима
bn: তোকুশিমা প্রশাসনিক অঞ্চল
ca: prefectura de Tokushima
ce: Токусима (префектура)
cs: Prefektura Tokušima
cy: Tokushima
da: Tokushima-præfekturet
de: Präfektur Tokushima
el: Τοκουσίμα
eo: Gubernio Tokuŝima
es: Prefectura de Tokushima
et: Tokushima prefektuur
eu: Tokushima
fa: استان توکوشیما
fi: Tokushiman prefektuuri
fr: Préfecture de Tokushima
ga: Maoracht Tokushima
gl: Prefectura de Tokushima
gu: ટોકુશિમા પ્રીફેકચર
he: טוקושימה
hi: तोकुशीमा प्रीफेक्चर
hr: Tokushima
hu: Tokusima prefektúra
hy: Տոկուսիմա (պրեֆեկտուրա)
id: Prefektur Tokushima
it: prefettura di Tokushima
ja: 徳島県, 徳島
jv: Prefektur Tokushima
ka: ტოკუსიმის პრეფექტურა
kn: ಟೋಕುಶಿಮಾ ಪ್ರಿಫೆಕ್ಚರ್
ko: 도쿠시마현
lt: Tokušimos prefektūra
lv: Tokusimas prefektūra
mk: Токушима
mr: तोकुशिमा
ms: Wilayah Tokushima
nb: Tokushima prefektur
nl: Tokushima
nn: Tokushima prefektur
pl: Prefektura Tokushima
pt: Tokushima
ro: Prefectura Tokushima
ru: Токусима
se: Tokushima prefektuvra
sh: Prefektura Tokušima
si: ටෝකුශිමා ප්‍රාන්තය
sk: Tokušima
sl: prefektura Tokushima
sq: Prefektura Tokushima
sr: Токушима
su: Tokushima Prefecture
sv: Tokushima prefektur
sw: Mkoa wa Tokushima
ta: டொகுஷிமா ப்ரீபெக்ட்டுர்
te: టొకూషిమా ప్రిఫెక్చర్
tg: Префектураи Токусима
th: จังหวัดโทกูชิมะ
tl: Prepektura ng Tokushima
tr: Tokushima
tt: Токусима (префектура)
uk: Префектура Токушіма
ur: توکوشیما پریفیکچر
vi: Tokushima
zh: 德島縣

en: Akita Prefecture
af: Akita Prefektuur
ar: أكيتا
az: Akita prefekturası
ba: Акита (префектура)
be: прэфектура Акіта
bg: Акита
bn: আকিতা প্রশাসনিক অঞ্চল
ca: prefectura d'Akita
ce: Акита (префектура)
cs: Prefektura Akita
cy: Akita
da: Akita-præfekturet
de: Präfektur Akita
el: Επαρχία Άκιτα
eo: Gubernio Akita
es: Prefectura de Akita
et: Akita prefektuur
eu: Akita
fa: استان آکیتا
fi: Akitan prefektuuri
fr: préfecture d'Akita
ga: Maoracht Akita
gl: Prefectura de Akita
gu: અકિટા પ્રીફેકચર
he: אקיטה
hi: अकिता प्रीफ़ेक्चर
hr: Akita
hu: Akita prefektúra
hy: Ակիտա
id: Prefektur Akita
it: prefettura di Akita
ja: 秋田県, 秋田
jv: Prefektur Akita
ka: აკიტის პრეფექტურა
km: ខេត្តអាគីតា
kn: ಅಕಿಟಾ ಪ್ರಿಫೆಕ್ಚರ್
ko: 아키타현
lt: Akitos prefektūra
lv: Akitas prefektūra
mk: Акита
mn: Акита
mr: अकिता
ms: Wilayah Akita
nb: Akita prefektur
nl: Akita
nn: Akita prefektur
oc: Prefectura d'Akita
pa: ਅਕਿਤਾ ਪ੍ਰੀਫੇਕਚਰ
pl: Prefektura Akita
pt: Akita
ro: Prefectura Akita
ru: Акита
se: Akita prefektuvra
sh: Prefektura Akita
si: අකිටා ප්‍රාන්තය
sk: Akita
sl: prefektura Akita
sr: Акита
su: Préféktur Akita
sv: Akita prefektur
sw: Mkoa wa Akita
ta: ஆகிட்டா ப்ரீபெக்ட்டுறே
te: అకితా ప్రిఫెక్చర్
tg: Префектураи Акита
th: จังหวัดอากิตะ
tl: Prepektura ng Akita
tr: Akita
tt: Акита (префектура)
ug: ئاكىتا ناھىيىسى
uk: префектура Акіта
ur: اکیتا پریفیکچر
vi: Akita
zh: 秋田縣

en: Ehime Prefecture
af: Ehime Prefektuur
ar: إهيمه
az: Ehime prefekturası
ba: Эхимэ
be: прэфектура Эхімэ
bg: Ехиме
bn: এহিমে প্রশাসনিক অঞ্চল
ca: prefectura d'Ehime
ce: Эхиме (префектура)
cs: Prefektura Ehime
cy: Ehime
da: Ehime-præfekturet
de: Präfektur Ehime
el: Εχιμέ
eo: Gubernio Ehime
es: Prefectura de Ehime
et: Ehime prefektuur
eu: Ehime
fa: استان اهیمه
fi: Ehimen prefektuuri
fr: Préfecture d'Ehime
ga: Maoracht Ehime
gl: Prefectura de Ehime
gu: એહિમે પ્રીફેક્ચર
he: אהימה
hi: एहिम प्रीफेक्चर
hr: Ehime
hu: Ehime prefektúra
hy: Էհիմե (պրեֆեկտուրա)
id: Prefektur Ehime
it: prefettura di Ehime
ja: 愛媛県, 愛媛
jv: Prefektur Ehime
ka: ეჰიმეს პრეფექტურა
km: ខេត្តអិហ៊ីមិ
kn: ಎಹಿಮ್ ಪ್ರಿಫೆಕ್ಚರ್
ko: 에히메현
lt: Ehimės prefektūra
lv: Ehimes prefektūra
mk: Ехиме
mr: एहिमे
ms: Wilayah Ehime
nb: Ehime prefektur
nl: Ehime
nn: Ehime prefektur
pl: Prefektura Ehime
pt: Ehime
ro: Prefectura Ehime
ru: Эхиме
se: Ehime prefektuvra
sh: Prefektura Ehime
si: එහිමේ ප්‍රාන්තය
sk: Ehime
sl: prefektura Ehime
sr: Ехиме
su: Préféktur Ehime
sv: Ehime prefektur
sw: Mkoa wa Ehime
ta: தேஹிமே ப்ரீபெக்ட்டுர்
te: ఇహైమ్ ప్రిఫెక్చర్
tg: Префектураи Эхимэ
th: จังหวัดเอฮิเมะ
tl: Prepektura ng Ehime
tr: Ehime
tt: Эхиме (префектура)
uk: Префектура Ехіме
ur: اہیمے پریفیکچر
vi: Ehime
zh: 爱媛县

en: Oita Prefecture
af: Oita Prefektuur
ar: أويتا
az: Oita
ba: Оита
be: прэфектура Оіта
bg: Оита
bn: ওওইতা প্রশাসনিক অঞ্চল
ca: prefectura d'Ōita
ce: Оита (префектура)
cs: Prefektura Óita
cy: Ōita
da: Ooita-præfekturet
de: Präfektur Ōita
el: Όιτα
eo: Gubernio Oita
es: prefectura de Oita
et: Ōita prefektuur
eu: Ōita
fa: استان اوئیتا
fi: Ōitan prefektuuri
fr: Préfecture d'Ōita
ga: Maoracht Ōita
gl: Prefectura de Ōita
gu: ઓઈટા પ્રીફેકચર
he: אויטה
hi: ओइटा प्रीफेक्चर
hr: Ōita
hu: Óita prefektúra
hy: Օիտա (պրեֆեկտուրա)
id: Prefektur Oita
it: prefettura di Ōita
ja: 大分県, 大分
ka: ოიტის პრეფექტურა
km: ខេត្តអយតាក់
kn: ಒಐಟಾ ಪ್ರಿಫೆಕ್ಚರ್
ko: 오이타현
la: Oita
lt: Oitos prefektūra
lv: Oitas prefektūra
mk: Оита
mr: ओइता
ms: Wilayah Ōita
nb: Oita prefektur
nl: Oita
nn: Oita prefektur
pl: Prefektura Ōita
pt: Oita
ro: Prefectura Ōita
ru: Оита
se: Ōita prefektuvra
sh: Prefektura Oita
si: ඕයිටා ප්‍රාන්තය
sk: Óita
sl: prefektura Ōita
sr: Оита
su: Ōita Prefecture
sv: Oita prefektur
sw: Mkoa wa Ōita
ta: ஓட்ட ப்ரீபெக்ட்டுறே
te: ఓయిటా ప్రిఫెక్చర్
tg: Префектураи Оита
th: จังหวัดโออิตะ
tl: Prepektura ng Ōita
tr: Ōita
tt: Оита (префектура)
uk: Префектура Ойта
ur: اوئیتا پریفیکچر
vi: Ōita
zh: 大分县

en: Saitama Prefecture
af: Saitama Prefektuur
ar: سايتاما
az: Saytama prefekturası
ba: Сайтама (префектура)
be: прэфектура Сайтама
bg: Сайтама
bn: সাইতামা প্রশাসনিক অঞ্চল
ca: prefectura de Saitama
ce: Сайтама (префектура)
cs: Prefektura Saitama
cy: Saitama
da: Saitama-præfekturet
de: Präfektur Saitama
el: Σαϊτάμα
eo: Gubernio Saitama
es: prefectura de Saitama
et: Saitama prefektuur
eu: Saitama
fa: استان سایتاما
fi: Saitaman prefektuuri
fr: préfecture de Saitama
ga: Maoracht Saitama
gl: Prefectura de Saitama
gu: સૈતામા પ્રીફેકચર
he: סאיטאמה
hi: सैतामा प्रीफेक्चर
hr: Saitama
hu: Szaitama prefektúra
hy: Սայտամա
id: Prefektur Saitama
it: prefettura di Saitama
ja: 埼玉県, 埼玉
ka: საიტამის პრეფექტურა
km: ខេត្តសៃតាម៉ា
kn: ಸೈತಮಾ ಪ್ರಿಫೆಕ್ಚರ್
ko: 사이타마현
la: Saitamaënsis
lt: Saitamos prefektūra
lv: Saitamas prefektūra
mk: Сајтама
mn: Сайтама аймаг
mr: सैतामा
ms: Wilayah Saitama
nb: Saitama prefektur
nl: Saitama
nn: Saitama prefektur
oc: Prefectura de Saitama
pl: Prefektura Saitama
pt: Saitama
ro: Prefectura Saitama
ru: Сайтама
se: Saitama prefektuvra
sh: Prefektura Saitama
si: සයිටාමා ප්‍රාන්තය
sk: Saitama
sl: Prefektura Saitama
sr: Саитама
su: Saitama Prefecture
sv: Saitama prefektur
sw: Mkoa wa Saitama
ta: சைடமா ப்ரீபெக்ட்டுறே
te: సాయిటామా ప్రిఫెక్చర్
tg: Префектураи Саитама
th: จังหวัดไซตามะ
tl: Prepektura ng Saitama
tr: Saitama ili
tt: Сайтама (префектура)
uk: Префектура Сайтама
ur: سایتاما
uz: Saitama
vi: Saitama
zh: 埼玉縣

en: Shizuoka Prefecture
af: Shizuoka Prefektuur
ar: شيزوكا
az: Şizuoka prefekturası
ba: Сидзуока (префектура)
be: прэфектура Сідзуока
bg: Шидзуока
bn: শিযুওকা প্রশাসনিক অঞ্চল
ca: prefectura de Shizuoka
ce: Сидзуока (префектура)
cs: Prefektura Šizuoka
cy: Shizuoka
da: Shizuoka-præfekturet
de: Präfektur Shizuoka
el: Σιζουόκα
eo: Gubernio Ŝizuoka
es: Prefectura de Shizuoka
et: Shizuoka prefektuur
eu: Shizuoka
fa: استان شیزوئوکا
fi: Shizuokan prefektuuri
fr: Préfecture de Shizuoka
ga: Maoracht Shizuoka
gl: Prefectura de Shizuoka
gu: શિઝુઓકા પ્રીફેકચર
he: שיזואוקה
hi: शिज़ूओका प्रांत
hr: Shizuoka
hu: Sizuoka prefektúra
hy: Սիձուոկա (պրեֆեկտուրա)
id: Prefektur Shizuoka
is: Shizuoka-umdæmi
it: prefettura di Shizuoka
ja: 静岡県, 静岡
jv: Prefektur Shizuoka
ka: სიძუოკის პრეფექტურა
kn: ಶಿಝುವೊಕಾ ಪ್ರಿಫೆಕ್ಚರ್
ko: 시즈오카현
lt: Šidzuokos prefektūra
lv: Sidzuokas prefektūra
mk: Шизуока
mr: शिझुओका
ms: Wilayah Shizuoka
nb: Shizuoka prefektur
nl: Shizuoka
nn: Shizuoka prefektur
pl: Prefektura Shizuoka
pt: Shizuoka
ro: Prefectura Shizuoka
ru: Сидзуока
se: Shizuoka prefektuvra
sh: Prefektura Šizuoka
si: ශිසොකා ප්‍රාන්තය
sk: Šizuoka
sl: Prefektura Šizuoka
sr: Шизуока
su: Préféktur Shizuoka
sv: Shizuoka prefektur
sw: Mkoa wa Shizuoka
ta: ஷிஸுஒக்கா ப்ரீபெக்ட்டுர்
te: షిజువోకా ప్రిఫెక్చర్
tg: Префектураи Шизуока
th: จังหวัดชิซูโอกะ
tl: Prepektura ng Shizuoka
tr: Shizuoka
tt: Сидзуока (префектура)
uk: Префектура Шідзуока
ur: شیزوکا پریفیکچر
vi: Shizuoka
zh: 靜岡縣

en: Fukui Prefecture
af: Fukui Prefektuur
ar: فوكوي
az: Fukui
ba: Фукуи (префектура)
be: Фукуі (прэфектура)
bg: Фукуи
bn: ফুকুই প্রশাসনিক অঞ্চল
ca: prefectura de Fukui
ce: Фукуи (префектура)
cs: Prefektura Fukui
cy: Fukui
da: Fukui-præfekturet
de: Präfektur Fukui
el: Φουκούι
eo: Gubernio Fukui
es: Prefectura de Fukui
et: Fukui prefektuur
eu: Fukui
fa: استان فوکوئی
fi: Fukuin prefektuuri
fr: Préfecture de Fukui
ga: Maoracht Fukui
gl: Prefectura de Fukui
gu: ફુકુઇ પ્રીફેકચર
he: פוקואי
hi: फुकुई प्रीफेक्चर
hr: Fukui
hu: Fukui prefektúra
hy: Ֆուկուի (պրեֆեկտուրա)
id: Prefektur Fukui
it: prefettura di Fukui
ja: 福井県, 福井
jv: Prefektur Fukui
ka: ფუკუის პრეფექტურა
kn: ಫುಕುಯಿ ಪ್ರಿಫೆಕ್ಚರ್
ko: 후쿠이현
la: Fukuiensis
lt: Fukujaus prefektūra
lv: Fukuji prefektūra
mk: Фукуи
mr: फुकुई
ms: Wilayah Fukui
nb: Fukui prefektur
nl: Fukui
nn: Fukui prefektur
pl: Prefektura Fukui
pt: Fukui
ro: Prefectura Fukui
ru: Фукуи
se: Fukui prefektuvra
sh: Prefektura Fukui
si: ෆුකුයි ප්‍රාන්තය
sk: Fukui
sl: prefektura Fukui
sr: Фукуј
su: Préféktur Fukui
sv: Fukui prefektur
sw: Mkoa wa Fukui
ta: பிக்குய் ப்ரீபெக்ட்டுர்
te: ఫుకూయి ప్రిఫెక్చర్
tg: Префектураи Фукуи
th: จังหวัดฟูกูอิ
tl: Prepektura ng Fukui
tr: Fukui
tt: Фукуи (префектура)
uk: Префектура Фукуй
ur: فوکوئی پریفیکچر
vi: Fukui
zh: 福井縣